【裁判字號】    99,裁,478
【裁判日期】    990226
【裁判案由】    確認行政處分無效
【裁判全文】
最  高  行  政  法  院  裁  定
                                       99年度裁字第478號
上  訴  人  甲○○
            丙○○
            乙○○○
被 上訴 人  臺中市政府
代  表  人  丁○○
被  上訴人  臺中市中正地政事務所
代  表  人  戊○○
上列當事人間確認行政處分無效事件，上訴人對於中華民國98年
11月26日臺中高等行政法院98年度訴字第319號判決，提起上訴
，本院裁定如下：
    主  文
上訴駁回。
上訴審訴訟費用由上訴人負擔。
    理  由
壹、就被上訴人臺中市政府部分：
一、按對於高等行政法院判決之上訴，非以其違背法令為理由，
    不得為之，行政訴訟法第242條定有明文。依同法第243條第
    1項規定，判決不適用法規或適用不當者，為違背法令；而
    判決有同條第2項所列各款情形之一者，為當然違背法令。
    是當事人對於高等行政法院判決上訴，如依行政訴訟法第24
    3條第1項規定，以高等行政法院判決有不適用法規或適用不
    當為理由時，其上訴狀或理由書應有具體之指摘，並揭示該
    法規之條項或其內容；若係成文法以外之法則，應揭示該法
    則之旨趣；倘為司法院解釋或本院之判例，則應揭示該判解
    之字號或其內容。如以行政訴訟法第243條第2項所列各款情
    形為理由時，其上訴狀或理由書，應揭示合於該條項各款之
    事實。上訴狀或理由書如未依此項方法表明，或其所表明者
    與上開法條規定不合時，即難認為已對高等行政法院判決之
    如何違背法令有具體之指摘，其上訴自難認為合法。
二、緣上訴人使用臺中市○○區○○街2-1號公共設施（雷中名
    邸社區地下1層停車空間）與臺中市政府所屬工務局核發之
    年中工建使字第2153-00號使用執照核准圖說不符，經臺
    中市政府以民國（下同）96年11月1日府都管字第096024066
    5號函通知上訴人於文到後1個月內依原核准圖說改善，上訴
    人迄未改善，臺中市政府乃以96年12月3日府都管字第09602
    76786號函通知上訴人依前開96年11月1日函辦理。上訴人不
    服，提起訴願，經內政部為「訴願不受理」之決定，上訴人
    遂提起行政訴訟，訴請確認臺中市政府核發之83年中工建建
    字第1938號建造執照及84年中工建使字第2153號使用執照無
    效。（上訴人另訴請確認臺中市中正地政事務所受臺灣臺中
    地方法院《下稱臺中地院》囑託於94年7月19日對臺中市○
    ○區○○段811-4號土地所作的複丈成果圖無效部分，經原
    法院另以裁定駁回）。
三、本件上訴人對於臺中高等行政法院之判決上訴，主張略以：
    (一)臺中市中正地政事務所測量員林錦鴻等3人，配合陳惠敏
    、蔡崇珍行詐使騙，勾結湮滅詐騙事證，行為進行階段，遭
    上訴人家屬3次現場識破，並經臺中地院法官廖穗蓁、張國
    華現場勘驗拆穿，然臺中市政府都市發展處林茂淵竟繼起欺
    瞞函詢法官許石慶，此有臺中市政府94年12月26日府都管字
    0000 000000號現場照片可稽。(二)臺中市政府地政處、臺中
    市中正地政事務所訴願答辯書，引據本院51年判字第89號判
    例與本件現場查獲林錦鴻等三員配合陳惠敏、蔡崇珍行使柱
    外緣繪測9倍嚴重錯誤複丈成果圖，顯有錯誤。(三)臺中市政
    府都市發展處96年11月1日中市府都管字第0960240665號函
    、96年11月20日中市府都管字第0960256743號函、96年12月
    3日中市府都字第0960276786號函，確認使用執照字號：84
    中工建使字第2153號建築師簽證不實，確認穎川建設公司王
    鈴娥詐欺集團詐欺行為，確認穎川建設公司保留戶代表王鈴
    娥、周長祿、林薔玲地政士、林宗邦等誘導臺中市政府都市
    發展處使詐愚民，進而援引建築法威嚇裁罰善意購屋消費者
    （上訴人）配合湮滅王鈴娥夥眾通謀詐騙事證。(四)臺中市政
    府警察局第五分局偵查隊謝警官偵辦查案賣方穎川建設公司
    王鈴娥等拒絕點交，法定6號平面車位產權，臺中地方法院
    檢察署檢察官王富哲查證臺中市政府都市發展處潛匿通謀詐
    騙集團成員。(五)上訴人已獲內政部98年12月3日台內訴字第0
    980223272號函，訴願登記案號：0000000000；臺中市政府9
    8年12月21日府都管字第0980335167號函（臺中市政府98年1
    1月26日都管字第0980 303876號函陳內政部）；臺中市政府
    98年12月22日府地測字第0980334420號函（內政部98年12月
    15日台地字第0980232982號）；臺中市中正地政事務所98年
    11月25日中正地所二字第0980015345號函。(六)原判決採認被
    上訴人辯駁、犯罪問題、公平交易，忽略官僚高權行政事實
    行為使詐愚民，濫權裁量，未遵行行政程序法第17條處理訴
    願，駁回上訴人原審之訴，謹請廢棄原判決，遵依行政訴訟
    法第12條之2及第244條處理等語。雖以原判決違背法令為由
    ，惟核其上訴理由，係就原審取捨證據、認定事實之職權行
    使，指摘其為不當，並就原審已論斷者，泛言未論斷，或就
    原審所為論斷，泛言其論斷矛盾，而非具體表明合於不適用
    法規、適用法規不當、或行政訴訟法第243條第2項所列各款
    之情形，難認對原判決之如何違背法令已有具體之指摘。依
    首開規定及說明，應認其上訴為不合法。
貳、被上訴人臺中市中正地政事務所部分：按上訴係當事人不服
    高等行政法院所為不利之判決，而向本院表示不服之救濟方
    法，故上訴應由不服判決之當事人以他造當事人為對象而提
    起。本件臺中市中正地政事務所並非原判決之當事人，上訴
    人對之提起上訴，於法自屬不合，應予駁回。
、據上論結，本件上訴為不合法。依行政訴訟法第249條第1項
    前段、第104條，民事訴訟法第95條、第78條、第85條第1項
    前段，裁定如主文。
中    華    民    國    99    年    2     月    26    日
                    最高行政法院第七庭
                        審判長法官  藍  獻  林
                              法官  曹  瑞  卿
                              法官  廖  宏  明
                              法官  張  瓊  文
                              法官  姜  素  娥
以  上  正  本  證  明  與  原  本  無  異
中    華    民    國    99    年    3     月    1     日
                              書記官  賀  瑞  鸞


司法院資訊處製作；財團法人民間司法改革基金會備份。
